# 子公司的资本公积如何合并抵消

提问人：华仔 201311 时间：2019-01-10 21:49:42
A 公司持有 B公司 100% 股权 400 万元，后 C公司向 B 公司出资 300万，其中 100 万为实收资本， 200 万为资本公积。假设B公司损益为 100万.
合并抵消时，A 公司持股比例变为80%，A公司的长投调整是 400 万+损益 100 万 80%+ 资本公积 200 万80%=640 万吗？

回答人：chenyiwei
1 、模拟权益法时的投资收益、其他综合收益应分段计算。
2 、在少数股东增资日，应计算增资前后本企业（母公司）在子公司的账面净资产中所占份额的变动额（= 子公司增资后净资产增资后持股比例-子公司增资前净资产增资前持股比例，其中子公司增资后净资产 = 子公司增资前净资产 +少数股东增资额，均以少数股东增资日数字为准计算），调整资本公积。该金额也就是合并报表层面按权益性/交易原则调整资本公积的金额。